# 求助陈版主，被收购企业资本公积的会计处理

提问人：liuweisheng 时间：2021-10-10 08:05:05
2021 年A公司按照每股 1 元收购B公司100%股权，B公司收购前资本公积余额 1000 万。
这 1000 万资本公积在 2021 年A公司收购B后的合并报表如何列示。
即这 1000 万资本公积在收购日及后续的会计处理
谢谢版主解惑。

回答人：chenyiwei
这个问题首先必须明确：这是同一控制下合并还是非同一控制下企业合并？
如果是非同一控制下合并，则被收购方在购买日的股东权益不会影响合并权益变动表。
如果是同一控制下企业合并，则在合并报表层面，这部分资本公积需自最早比较期间期初起即纳入合并报表的期初数（如果是该时点至合并日之间增加 的，则按照实际增加日列入“股东投入资本”或者“所有者投入和减少资本——其他”），合并日按照需支付对价的账面价值减少权益（通过“所有者投入和减少资本——其他”）。